最　高　行　政　法　院　裁　定
　　　　　　　　　　　　　94年度裁字第01993號
上　訴　人　乙○○
被 上訴 人　財政部臺北市國稅局
代　表　人　甲○○
上列當事人間因綜合所得稅事件，上訴人不服中華民國93年3月
31日臺北高等行政法院92年度簡字第719號判決，提起上訴。本
院裁定如下：
　　主  文
上訴駁回。
上訴審訴訟費用由上訴人負擔。
　　理  由
一、按對於適用簡易程序之裁判提起上訴或抗告，須經最高行政
    法院許可，且該許可以訴訟事件所涉及之法律見解具有原則
    性者為限，行政訴訟法第235條定有明文。所謂訴訟事件涉
    及之法律見解具有原則性，係指該事件所涉及之法律問題意
    義重大，而有加以闡釋之必要情形而言，如對於行政命令是
    否牴觸法律所為之判斷，或就同類事件所表示之法律見解與
    其他高等行政法院或本院所表示之見解互相牴觸，有由本院
    統一法律上意見或確認其意見之必要情形屬之。
二、本件上訴人民國89年度綜合所得稅結算申報，未依規定與其
    配偶李玟娟合併辦理，各自單獨申報綜合所得總額為新台幣
    （下同）685,918元及977,611元，被上訴人乃將該二人所得
    合併課稅，核定綜合所得總額為1,663,529元，綜合所得淨
    額為769,311元，補徵稅款9,987元。嗣經上訴人申請分開計
    稅，被上訴人乃按夫妻所得總額之比率分開計稅，其中屬上
    訴人應繳納部分發單補徵稅額9,987元。上訴人不服，申請
    復查，未准變更，提起訴願，遭決定駁回，提起行政訴訟，
    經原審判決駁回。
三、上訴意旨略以：被上訴人核定89年度綜合所得稅上訴人與配
    偶李玟娟夫妻共計應繳稅額新台幣51,572元，然上訴人及配
    偶李玟娟共計繳納稅額新台幣59,520元，實已溢繳新台幣7,
    580元，已超過應課徵之金額，原審判決及被上訴人隱匿事
    實而未將事實呈現於判決上。原審判決並未考量上訴人提出
    的事實，實有違誤。又原審援引財政部76年3月4日台財稅第
    7519463號函釋，其內容為單一個案，無法適用於本案，原
    審判決卻加以援引，有違論理及經驗法則，其以此為自由心
    證依據更為不當，應屬違背法令。況上訴人並無漏稅亦無逃
    稅，被上訴人要求上訴人補稅於法無據，再依所得稅法第94
    條第1項規定，被上訴人係將稅款退給上訴人配偶，而非上
    訴人，被上訴人理應向上訴人配偶追回稅款才是，與上訴人
    無涉。為此請廢棄原審判決，並撤銷原處分及訴願決定等語
    ，提起上訴。經核本件上訴人所執以提起上訴之事項，業經
    原審判決明確說明不採之理由，並無所涉及之法律見解，具
    有原則上之重要情事，依首揭之說明，上訴人提起上訴，不
    應許可，其上訴難謂合法，應予駁回。
四、依行政訴訟法第249條第1項前段、第104條、民事訴訟法第
    95條、第78條，裁定如主文。
中    華    民    國    94    年    9     月   22     日
                  第四庭審判長法  官　趙　永　康
                              法  官  鄭　淑　貞
                              法  官　黃　淑　玲
                              法  官　侯　東　昇
                              法  官　林　文　舟
以  上  正  本  證  明  與  原  本  無  異
中    華    民    國    94    年    9    月    23     日
　　　　　　　　　　　　　　　書記官　莊　俊　亨
